最高法院刑事判決　　　　　　　　　　　　　　　九十一年度台上字第一六三六號
　　上　訴　人　丙○○
　　　　　　　　甲○○
　　　　　　　　乙○○
右上訴人等因走私案件，不服台灣高等法院高雄分院中華民國九十年十一月三十日第
二審判決（九十年度上訴字第一六一八號，起訴案號：台灣屏東地方法院檢察署九十
年度偵字第五七二號），提起上訴，本院判決如左：
    主  文
上訴駁回。
    理  由
按刑事訴訟法第三百七十七條規定，上訴於第三審法院，非以判決違背法令為理由，
不得為之。是提起第三審上訴，應以原判決違背法令為理由，係屬法定要件。如果上
訴理由狀並未依據卷內訴訟資料，具體指摘原判決不適用何種法則或如何適用不當，
或所指摘原判決違法情事，顯與法律規定得為第三審上訴理由之違法情形，不相適合
時，均應認其上訴為違背法律上之程式，予以駁回。本件上訴人丙○○、甲○○、乙
○○之上訴意旨略稱：(一)、上訴人等於原審雖均坦承有本件之犯行，但上訴人等於第
一審偵審中均否認有走私之犯行，原審未再詳予調查說明有何佐證證明上訴人等之自
白與事實相符，單憑上訴人等之自白而認定上訴人等有本件之犯行，有應於審判期日
調查之證據未予調查及理由不備之違法。(二)、上訴人丙○○、乙○○符合刑法第七十
四條緩刑之規定，未宣告緩刑，而同案被告蔡明憲、葉國雄則宣告緩刑，同樣之犯行
，而量刑不同，亦有不當等語。
惟查本件原判決認定上訴人等有原判決事實欄所記載之走私犯行，係依憑上訴人等於
原審之供述、共同被告蔡明憲、黃能津、葉國雄、張合吉、吳秋龍相關供述、證人王
承先、梁重仁之證言、卷附財政部高雄關稅局關緝字第九○○六○一四五號函、相片
十六張、慶德祥號及允揚三號漁船之機漁船（含船員）進出港檢查表各一紙、扣案如
原判決附表一所示之未稅洋菸等證據，予以綜合判斷，因而撤銷第一審關於上訴人等
部分之判決，改判論處上訴人等共同私運管制物品進口逾公告數額罪刑，已詳予說明
其所憑之證據及其認定之理由。所為論斷，均有卷存資料可資覆按，從形式上觀察，
並無所謂違背法令之情形。按原判決除依憑上訴人等於原審之自白外，並參酌共同被
告蔡明憲等之相關供述，以及卷內之資料，而認定上訴人等有本件之犯行，已於理由
內詳予說明。上訴意旨並未具體指明有何應調查之證據，而原審未予調查，徒憑己意
，就原判決已調查說明之事項，泛指其違法，難謂係依據卷內資料執為指摘之合法上
訴第三審理由。又量刑之輕重及是否認以暫不執行為適當予以宣告緩刑，均屬審判上
得以職權裁量之事項，非當事人所得據為提起第三審上訴之適法理由。上訴意旨指原
判決就丙○○、乙○○部分未宣告緩刑，有欠允當云云，亦難認係適法上訴第三審之
理由。本件上訴為違背法律上之程式，應予駁回。
據上論結，應依刑事訴訟法第三百九十五條前段，判決如主文。
中      華      民      國    九十一    年      三      月    二十八    日
                              最高法院刑事第三庭
                                  審判長法官  董  明  霈
                                        法官  林  茂  雄
                                        法官  王  居  財
                                        法官  張  祺  祥
                                        法官  呂  丹  玉
      右正本證明與原本無異
                                              書  記  官
中      華      民      國    九十一    年      四      月      三      日
